【裁判字號】    97,訴,3718
【裁判日期】    971031
【裁判案由】    毒品危害防制條例
【裁判全文】
臺灣板橋地方法院刑事判決              97年度訴字第3718號
公  訴  人  臺灣板橋地方法院檢察署檢察官
被      告  甲○○
上列被告因違反毒品危害防制條例案件，經檢察官提起公訴（97
年度毒偵字第6373號），本院訊問被告為有罪陳述後，改依簡式
審判程序審理，並判決如下：
    主  文
甲○○施用第一級毒品，累犯，處有期徒刑玖月。
    事  實
一、甲○○於民國87年間因施用毒品案件，經本院以87年度毒聲
    字第3344號裁定令入戒治處所施以強制戒治，嗣因戒治成效
    良好，經本院以88年度毒聲字第1603號裁定停止戒治，於戒
    治期間又因違反保護管束事項情節重大，而由本院以88年度
    毒聲字第6745號裁定撤銷停止戒治，於91年8 月19日始強制
    戒治期滿；嗣於92年間因施用毒品案件，經臺灣士林地方法
    院以92年度毒聲字第1081號裁定令入戒治處所施以強制戒治
    ，因毒品危害防制條例修正而未執行強制戒治，刑案部分則
    由同院以92年度訴字第712 號判處應執行有期徒刑1 年確定
    。詎明知海洛因係毒品危害防制條例第2 條第2 項第1 款所
    定之第一級毒品，依法不得施用、持有，竟於基於施用第一
    級毒品海洛因之犯意，於97年7 月22日下午17時25分許為警
    採尿時回溯26小時內之某時，在臺北縣林口鄉某友人住處，
    以將海洛因粉末摻放在香菸內點燃之方式施用第一級毒品海
    洛因1 次。嗣經警於同日下午15時15分許，在臺北縣林口鄉
    頂湖村頂湖9 號處查獲。經警採驗尿液結果，呈嗎啡陽性反
    應，而悉上情。
二、案經桃園縣政府警察局龜山分局報告臺灣板橋地方法院檢察
    署檢察官偵查起訴。
    理  由
一、訊據被告甲○○於本院審理中，對上揭事實坦承不諱，而被
    告經警於97年7 月22日下午17時25分許採尿送驗結果（檢體
    編號：J970232 號），呈嗎啡陽性反應，有姓名代碼對照表
    、臺灣檢驗科技股份有限公司濫用藥物檢驗報告各1 件在卷
    可查（見偵查卷第41頁、第55頁）。足見被告所為自白與事
    實相符，而得採為認定之依據。次查，被告於87年間因施用
    毒品案件，經本院以87年度毒聲字第3344號裁定令入戒治處
    所施以強制戒治，嗣因戒治成效良好，經本院以88年度毒聲
    字第1603號裁定停止戒治，於戒治期間又因違反保護管束事
    項情節重大，而由本院以88年度毒聲字第6745號裁定撤銷停
    止戒治，於91年8 月19日始強制戒治期滿；嗣於92年間因施
    用毒品案件，經臺灣士林地方法院以92年度毒聲字第1081號
    裁定令入戒治處所施以強制戒治，因毒品危害防制條例修正
    而未執行強制戒治，刑案部分則由同院以92年度訴字第712
    號判處應執行有期徒刑1 年乙節，有台灣高等法院被告前案
    紀錄表及刑案查註紀錄表各1 件在卷可稽。被告於上開強制
    戒治執行完畢後5 年內已再犯施用毒品犯行，又為本件施用
    毒品犯行，自得予以追訴處罰（最高法院九十七年度第五次
    刑事庭會議決議參照）。本件事證明確，被告犯行堪以認定
    。
二、按海洛因屬毒品危害防制條例第2 條第2 項第1 款所列之第
    一級毒品，核被告甲○○所為，係犯毒品危害防制條例第10
    條第1 項之施用第一級毒品海洛因罪。其施用前後非法持有
    第一級毒品之低度行為，已為施用之高度行為所吸收，不另
    論罪。又查，被告於92年間曾因施用毒品案件，經臺灣士林
    地方法院以92年度訴字第712 號判處應執行有期徒刑1 年，
    於93年5 月24日確定；復於93年間因施用毒品案件，經本院
    以93年度訴字第2373號判處有期徒刑6 月，於94年6 月13日
    確定；再於同年因施用毒品案件，經本院以94年度簡字第
    3697號判處有期徒刑6 月，於94年9 月30日確定。上開各罪
    自94年4 月29日起算刑期接續執行，於95年6 月7 日縮刑假
    釋出監付保護管束，於假釋期間因中華民國九十六年罪犯減
    刑條例公布施行，前述應執行之有期徒刑1 年部分，嗣由臺
    灣士林地方法院以96年度聲檢字第3237號裁定減刑，並定應
    執行刑為有期徒刑6 月確定；其餘二罪則經本院以96年度聲
    減字第78 54 號裁定減刑，並定應執行刑為有期徒刑5 月確
    定，於96年2 月6 日視為執行完畢乙節，有臺灣高等法院前
    案紀錄表1 件附卷可稽。被告於上開有期徒刑執行完畢後，
    5 年內再犯本件有期徒刑以上之本罪，為累犯，應依刑法第
    47條第1 項之規定加重其刑。爰審酌被告已有施用毒品紀錄
    ，且經判處有期徒刑在案，竟又為本件犯行，顯見其未知戒
    除毒癮，意志力薄弱，並考量施用毒品乃自戕行為，所生危
    害非鉅，暨被告坦承施用毒品犯行之犯後態度等一切情狀，
    量處如主文所示之刑。至扣案之海洛因殘渣袋、注射針筒、
    塑膠管、橡皮管等物，均經被告於本院審理中否認為其所有
    之物，且無其他積極證據證明與本件犯行相關，爰不予宣告
    沒收，併此敘明。
三、末按「除被告所犯為死刑、無期徒刑、最輕本刑為三年以上
    有期徒刑之罪或高等法院管轄第一審案件者外，於前條第一
    項程序進行中，被告先就被訴事實為有罪之陳述時，審判長
    得告知被告簡式審判程序之旨，並聽取當事人、代理人、辯
    護人及輔佐人之意見後，裁定進行簡式審判程序」，刑事訴
    訟法第273 條之1 第1 項定有明文。查本件被告涉犯之毒品
    危害防制條例第10條第1 項之施用毒品罪，法定本刑均非最
    輕本刑為3 年以上有期徒刑之罪，且被告於本院準備程序期
    日中已就被訴事實為有罪之陳述，經告知被告簡式審判程序
    之旨後，被告及公訴人對於本件改依簡式審判程序審理亦均
    表示無意見，是本院即依前揭刑事訴訟法規定，裁定本件進
    行簡式審判程序，附此敘明。另依「法院辦理刑事訴訟案件
    應行注意事項」第144 點之規定，有罪判決書應記載之「犯
    罪事實」，係指符合犯罪構成要件之具體社會事實，如被告
    犯罪之時間、地點、手段以及其他該當於犯罪構成要件而足
    資認定既判力範圍之具體社會事實。至於構成要件以外之其
    他適用法律事實，例如刑法總則之加重或減輕事由，可無須
    在「犯罪事實」欄中記載。爰依上開規定記載本件犯罪事實
    欄，併此敘明。
據上論斷，應依刑事訴訟法第273 條之1 第1 項、第299 條第1
項前段，毒品危害防制條例第10條第1 項、第18條第1 項前段，
刑法第11條前段、第47條第1 項，判決如主文。
本案經檢察官王家春到庭執行職務。
中    華    民    國    97    年    10    月    31    日
                  刑事第二十庭  法  官  汪怡君
上列正本證明與原本無異。
如不服本判決，應於送達後十日內敘明上訴理由，向本院提出上
訴狀
                                書記官  田世杰
中    華    民    國    97    年    10    月    31    日
附錄本案論罪科刑法條全文：
毒品危害防制條例第10條
施用第一級毒品者，處六月以上五年以下有期徒刑。
施用第二級毒品者，處三年以下有期徒刑。


司法院資訊處製作；財團法人民間司法改革基金會備份。
